【裁判字號】    89,上易,2602
【裁判日期】    890823
【裁判案由】    竊盜
【裁判全文】
臺灣高等法院刑事判決                          八十九年度上易字第二六二號
    上  訴  人  臺灣宜蘭地方法院檢察署檢察官
    被      告  丙○○
                原名藍錦盛）.
右上訴人因被告竊盜案件，不服臺灣宜蘭地方法院八十九年度易字第一二九號，中華
民國八十九年五月三十一日第一審判決（起訴案號：臺灣宜蘭地方法院檢察署八十九
年度偵字第三四二號）提起上訴，本院判決如左：
    主      文
上訴駁回。
    事      實
一、丙○○於民國八十九年一月十二日晚間十一時四十五分許，駕駛其所有車號Ｑ３
    —九九一一號自用小客車，在宜蘭縣羅東鎮○○路「南天門」建築工地，竊取群
    晟建設公司所有置於該工地路旁之磚頭六塊（起訴書誤載為九塊）放置於該車前
    坐處，得手後，欲取回家中墊置花盆用。後因細故又與當時在場之甲○○發生口
    角，便將前開磚頭置放原處而離去，嗣於翌日上午十時許經甲○○發現丙○○於
    宜蘭縣羅東鎮○○路居仁街口而報警查獲。
二、案經宜蘭縣警察局羅東分局報告臺灣宜蘭地方法院檢察署檢察官偵查起訴。
    理      由
一、訊據被告固坦承有於前揭時、地拿取上開磚頭六塊之事實，惟矢口否認有竊盜犯
    行，辯稱：伊以為是工地用剩下的，沒有人的，以為拿幾塊沒關係，而無不法所
    有之意圖云云。惟查，右揭事實，業據證人即群晟建築公司上揭工地經理乙○○
    及目擊證人甲○○就磚頭失竊情節證述甚詳，且被告於偵查時及原審審理時亦自
    承：「．．．磚頭是放在人行道旁邊有一大堆我拿了六塊，十幾公尺有工地」（
    見偵查卷十六頁）、「（磚頭）那是有一堆，但沒有很整齊」（見原審八十九年
    四月十四日訊問筆錄），則被告所拿取之磚頭既於建築工地附近，並堆置有一定
    數量，衡情當知前揭磚頭係屬工地中建築工程所用，被告上開辯稱以為是無人的
    而無不法所有意圖云云，實與常情有悖，而無足採。是本件被告犯行明確，依應
    法論科。
二、核被告丙○○所為，係犯刑法第三百二十條第一項之普通竊盜罪。公訴人雖認被
    告當時所駕上開車輛之後車箱置放有鐵撬一支，因認被告所犯係刑法第三百二十
    一條第一項第三款攜帶兇器之加重竊盜罪嫌。然刑法第三百二十一條第一項第三
    款之攜帶兇器竊盜罪，係行為人必須於行竊之際，攜帶有客觀上足供兇器使用而
    對人之生命、身體構成威脅之工具，始足當之。經查，被告供稱當時鐵撬係因平
    日工作上用以拆除招牌需要之故，而置於車輛之後行李箱，於拿取磚頭時並未拿
    下車等情，業據被告提出日大不動產仲介公司在職證明、且有當時亦在現場之證
    人甲○○於警訊、偵查時及本院調查中證稱：「．．．我下車打電話時，看到藍
    錦盛在該工地搬運磚頭後．．．並在車上拿鐵撬砸我的擋風玻璃．．．」（見偵
    查卷第五頁反面）、「．．．他見狀立即倒車擋住我車並撞我車，且從他車上拿
    出一根拔板模釘的鐵杵打壞我前擋風玻璃．．．」（見偵查卷第十五頁反面）、
    「被告搬東西時並未持鐵撬」（見本院八十九年八月三日訊問筆錄）等語甚詳，
    足見被告竊取磚頭之際，並未攜有鐵撬一事，足堪認定。公訴意旨漏未斟酌此點
    ，認被告係犯刑法第三百二十一條第一項第三款之罪，尚有未洽，惟基本事實同
    一，本院自得審理，並變更其起訴法條。原審認被告罪證明確，適用刑法第三百
    二十條第一項、第四十二條第二項、罰金罰鍰提高標準條例第一條前段、第二條
    規定，並審酌被告犯罪之動機、手段、目的、對被害人財產上之侵害及犯罪後之
    態度良好等情，量處罰金一千元，並諭知易服勞役之折算標準。其認事用法，均
    無不合，檢察官上訴意旨猶執陳詞，指摘原判決不當，為無理由，應予駁回。據
    上論斷，應依刑事訴訟法第三百六十八條，判決如主文。
本案經檢察官錢漢良到庭執行職務。
中      華      民      國    八十九    年      八      月    二十三    日
                              臺灣高等法院刑事第二十一庭
                                  審判長法  官  葉  騰  瑞
                                        法  官  江  國  華
                                        法  官  莊  明  彰
右正本證明與原本無異。
不得上訴。
                                        書記官  廖  嫣  雯
中      華      民      國    八十九    年      八      月    二十五    日
附錄：本案論罪科刑法條全文
刑法第三百二十條第一項：
意圖為自己或第三人不法之所有，而竊取他人之動產者，為竊盜罪，處五年以下有期
徒刑、拘役或五百元以下罰金。


司法院資訊處製作；財團法人民間司法改革基金會備份。
